

FLORENT TANDJUNE TAMOYEM

Software-Entwickler

PERSÖNLICHE ANGABEN

Kontakt

Meisenweg 10, App 150 67663 Kaiserslautern, Germany tandjunetamoyem@gmail.com +49 1577 8272863

Nationalität

Kamerunisch

Geburtsdatum und Ort

25/10/1995 Mbouda

PROFIL

Ich bin ein erfahrener Frontend- und Backend-Entwickler, der Wissen in verschiedenen Bereichen der Softwareentwicklung gesammelt hat.

Durch Projekte habe ich gute Erfahrungen mit Sprachen wie Javascript (Typescript, Vue.js, react, Angular), php (Laravel), Python, Java (spring boot) gesammelt.

Was die Entwicklung von mobilen Anwendungen (Android/iOS) betrifft, habe ich Erfahrung mit Android Studio, Swift, Flutter, React Native und allem, was mit PWA (Progressive Web App) zu tun hat.

BERUFSERFAHRUNG

Developer, SPIE RODIAS GmbH, Weinheim

FEBRUAR 2023 - DERZEITIG

Meine Arbeit besteht hauptsächlich darin, neue Lösungen für Kundenprobleme zu entwickeln, neue Kundenanforderungen in bereits laufende Projekte zu implementieren, die Benutzeroberfläche von Anwendungen zu testen und Bugs zu beheben.

Verwendete Technologien: Kotlin, Java, Typscript, JEST, SQL, Docker, JSON, Ubuntu

Developer, SalonDigital GbR, Grünstadt

FEBRUAR 2022 - JULI 2022

Meine Aufgabe bestand darin, die Website für die Verwaltung eines Kosmetiksalons zu entwerfen und zu entwickeln.

Verwendete Technologien: HTML, CSS, Javascript(Vue.js, Vuetify).

AUSBILDUNG

Master, RPTU Kaiserslautern

Oktober 2022 - DERZEITIG

Nach meinem erfolgreichen Bachelorabschluss entschied ich mich, meinen Master abzuschließen, den ich parallel an der RPTU in Kaiserslautern begonnen hatte.

Bachelor, RPTU Kaiserslautern

APRIL 2018 - Juli 2023

Nach dem Sprachkurs begann ich ein Informatikstudium an der RPTU Kaiserslautern, das ich mit dem Bachelor abschloss.

DSH-Prüfung, TU Darmstadt

FEBRUAR 2018 - MÄRZ 2018

Ich habe mich eine Woche lang auf die DSH-Prüfung vorbereitet, die von der TU Darmstadt angeboten wurd. Am Ende diese Woche habe ich die Prüfung abgelegt.

Deutschkurs, Goethe Institut, Yaoundé

DEZEMBER 2015 - JULI 2017

Ich habe etwa eineinhalb Jahre lang Deutsch am Goethe-Institut in Kamerun gelernt. Dort habe ich ein c1-Zertifikat erhalten.

Studium, Universität von Yaoundé 1, Ngoa- kélé

SEPTEMBER 2014 - DEZEMBER 2015

Nach meinem Abitur habe ich etwa drei Semester Biochemie studiert.

Gymnasium, Lycée de Nkozoa, Soa

SEPTEMBER 2011 - JUNI 2014

Ich habe meine letzten drei Jahre des Gymnasiums an dieser Schule verbracht und dort meinen Abiturabschluss gemacht.

F#

LINKS

Kotlin

Portfolio GitHub LinkedIn

FÄHIGKEITEN

Javascript	Linux	
Python	Node.js	
Java	HTML/CSS	
SQL	Docker	
Vue.js	Git	
React	Multitasking-Fähigkeit	
PHP	Schneller Lerner	
TypeScript	Teamfähigkeit	
	Kommunikationsfähigkeiten	

	CE	ВΛ	CII		п
SPRACHEN	ЭΕ	TΚΑ	UΠ	-1	v

Französisch Deutsch

Englisch

PERSÖNLICHE PROJEKT

okike TV

OKTOBER 2021

okikeTV ist ein Online-Fernsehsender, der eine große Auswahl an Fernsehsendungen, Filmen, Zeichentrickfilmen, Dokumentationen und vieles mehr auf Tausenden ans Internet verbundenen Geräten anbietet.

Verwendete Technologien: VueJS, Artefact, Strapi (Backend), NodeJS (Streaming und Echtzeit-Planung)

FREIWILLIGENARBEIT

NASA Space Apps Challenge, Kaiserslautern

MÄRZ 2021 - OKTOBER 2021

Ich war Teil des Organisationsteams des Nasa Space Apps 2021 Challenge an meiner Universität (RPTU Kaiserslautern) und war für die Kommunikation zuständig.

JustCodeKL, Kaiserslautern

NOVEMBER 2019 - DERZEITIG

JustCodeKL ist eine Studentengruppe der RPTU Kaiserslautern , die Studenten hilft, Berufserfahrung zu sammeln, während sie ihr Studium fortsetzen. Sie unterstützt Studenten bei der Jobsuche in IT-Unternehmen.

HOBBYS

In meiner Freizeit höre ich gerne Musik und schaue mir Dokumentarfilme an. Und wenn das Wetter schön ist, gehe ich gerne spazieren, spiele Fußball oder gehe joggen.



FLORENT TANDJUNE TAMOYEM

Software developer

PERSONAL INFORMATION

Contact

Meisenweg 10, App 150 67663 Kaiserslautern, Germany tandjunetamoyem@gmail.com +49 1577 8272863 Nationality

Cameroonian

Date and place of birth

25/10/1995 Mbouda

PROFILE

II am an experienced frontend and backend developer who has gained knowledge in various areas of software development.

Through projects I have accumulated good experience with languages such as Javascript (Typescript, Vue.js, react, Angular), php (Laravel), Python, Java (spring boot).

As far as mobile app development (Android/iOS) is concerned, I have experience with Android Studio, Swift, Flutter, React Native and everything related to PWA (Progressive Web App).

PROFESSIONAL EXPERIENCE

Developer, SPIE RODIAS GmbH, Weinheim

FEBRUARY 2023 - CURRENTLY

My work mainly consists of developing new solutions to customer problems, implementing new customer requirements in ongoing projects, testing the user interface of applications and fixing bugs.

Technologies used: Kotlin, Java, Typscript, JEST, SQL, Docker, JSON, Ubuntu

Developer, SalonDigital GbR, Grünstadt

FEBRUARY 2022 - JULY 2022

My task was to design and develop the website for the management of a beauty parlour.

Technologies used: HTML, CSS, Javascript(Vue.js, Vuetify).

EDUCATION

Master, RPTU Kaiserslautern

October 2022 - CURRENTLY

After successfully completing my Bachelor's degree, I decided to complete my Master's degree, which I had started in parallel at the RPTU in Kaiserslautern.

Bachelor, RPTU Kaiserslautern

APRIL 2018 - July 2023

After the language course, I started studying computer science at RPTU Kaiserslautern, where I completed my Bachelor's degree.

DSH Exam, TU Darmstadt

FEBRUARY 2018 - MARCH 2018

I spent a week preparing for the DSH exam offered by the TU Darmstadt. At the end of that week, I took the exam.

German course, Goethe Institut, Yaoundé

DECEMBER 2015 - JULY 2017

I learnt German at the Goethe-Institut in Cameroon for about a year and a half. I received a c1 certificate there.

Study, Universität von Yaoundé 1, Ngoa- kélé

SEPTEMBER 2014 - DECEMBER 2015

After my high school graduation, I studied biochemistry for about three semesters.

High school, Lycée de Nkozoa, Soa

SEPTEMBER 2011 - JUNE 2014

I spent my last three years of high school at this school and obtained my high school degree there.

LINKS

Portfolio GitHub LinkedIn

FÄHIGKEITEN

Kotlin	F#
Javascript	Linux
Python	Node.js
Java	HTML/CSS
SQL	Docker
Vue.js	Git
React	Multitasking ability
PHP	Fast learner
TypeScript	Team spirit
	Communication skills
LANGUAGES	German
French	
English	_
English	

PERSONAL PROJECT

okike TV

OCTOBER 2021

okikeTV is an online TV channel that offers a wide range of TV shows, films, cartoons, documentaries and much more on thousands of Internet-connected devices.

Technologies used: VueJS, Artefact, Strapi (backend), NodeJS (streaming and real-time scheduling)

VOLUNTEERING

NASA Space Apps Challenge, Kaiserslautern

MARCH 2021 - OCTOBER 2021

I was part of the organisation team of the Nasa Space Apps 2021 Challenge at my university (RPTU Kaiserslautern) and was responsible for communication.

JustCodeKL, Kaiserslautern

NOVEMBER 2019 - CURRENTLY

JustCodeKL is a student group at RPTU Kaiserslautern that helps students gain work experience during their studies. It supports students in their job search in IT companies.

HOBBYS

In my free time, I like listening to music and watching documentaries. And when the weather is nice, I like to go for walks, play football or go jogging.